臺灣高雄地方法院刑事判決　　　　　 100年度審易字第3006號
公　訴　人　臺灣高雄地方法院檢察署檢察官
被　　　告　葉人豪
　　　　　　林聖能
上列被告因竊盜案件，經檢察官提起公訴（100 年度偵字第7366
號），嗣因被告於本院準備程序中就被訴事實為有罪之陳述，本
院告知被告簡式審判程序之旨，並聽取當事人之意見後，裁定改
依簡式審判程序進行，判決如下：
    主  文
葉人豪共同犯踰越牆垣竊盜罪，累犯，處有期徒刑捌月；又犯踰
越安全設備竊盜罪，累犯，處有期徒刑拾月。應執行有期徒刑壹
年肆月。
林聖能共同犯踰越牆垣竊盜罪，處有期徒刑柒月。
    事  實
一、葉人豪前因犯竊盜罪，經本院以97年度易字第505 號判決判
    處有期徒刑1 年2 月確定；復因違反毒品危害防制條例等案
    件，經本院以97年度審簡字第2168號判決各判處有期徒刑4
    月、3 月，應執行有期徒刑6 月確定，並與前開案件接續執
    行，於民國98年9 月3 日縮短刑期假釋出監，並於98年11月
    11日假釋期滿未經撤銷，視為執行完畢。詎其仍不知悔改，
    於99年8 月中旬某日7 、8 時許，與林聖能共同騎乘機車行
    經保證責任高雄市第三信用合作社（下稱第三信用合作社）
    所有之高雄市前金區○○○路166 號大樓（下稱Ａ大樓）時
    ，見該處無人看管，即與林聖能意圖為自己不法之所有，共
    同基於竊盜之犯意聯絡，先由葉人豪從Ａ大樓及隔壁大樓即
    高雄市前金區○○○路162 號大樓（下稱Ｂ大樓）中間之防
    火巷牆壁攀爬至Ａ大樓頂樓（即7 樓），並踰越頂樓牆垣而
    侵入Ａ大樓內部，再至Ａ大樓1 樓開啟電動門，使林聖能得
    以進入Ａ大樓，隨後2 人即以不詳方式竊取Ａ大樓1 樓至7
    樓之電線、銅線約30至40公斤及水龍頭7 個等物品得手，之
    後林聖能即先行離去。而葉人豪復意圖為自己不法之所有，
    另基於竊盜之犯意，隨後又從Ａ大樓頂樓攀爬至Ｂ大樓頂樓
    ，再自Ｂ大樓頂樓加蓋之鐵皮屋窗戶侵入Ｂ大樓，並徒手竊
    取郭秀珠位於Ｂ大樓5 樓（門牌號碼：高雄市前金區○○○
    路162 之4 號）住處內之洋酒3 瓶、旅行袋3 個、外幣15個
    及熱水爐內銅管1 支等物品得手後，即離開現場，事後以新
    臺幣1 萬元至1 萬2 千元不等之代價，將上開竊得之物品出
    售予真實姓名年籍不詳之成年人，所得贓款則與林聖能朋分
    花用殆盡。嗣因第三信用合作社員工張庭禎於99年11月30日
    發覺Ａ大樓屋內財物遭竊而報警處理，另郭秀珠之鄰居洪漢
    杰因於99年12月4 日某時懷疑有竊賊於Ｂ大樓5 樓行竊，經
    通知屋主郭秀珠後，郭秀珠委由洪漢杰代為報警處理，經員
    警前往Ａ大樓及Ｂ大樓5 樓進行採證，經進行DNA 型別鑑定
    後，發現葉人豪涉有重嫌，嗣員警於100 年1 月28日11時20
    分許，經葉人豪同意而至葉人豪位於高雄市○○區○○路12
    3 巷6 弄82號3 樓之1 住處執行搜索，當場扣得葉人豪作案
    時所穿著之NIKE牌黑色球鞋1 雙，而查獲上情。
二、案經保證責任高雄市第三信用合作社、郭秀珠訴由高雄市政
    府警察局新興分局移送臺灣高雄地方法院檢察署檢察官偵查
    起訴。
    理  由
一、本件被告葉人豪、林聖能所犯均非死刑、無期徒刑、最輕本
    刑為3 年以上有徒刑之罪或高等法院管轄第一審案件，而其
    等於準備程序進行中，被告2 人先就被訴事實為有罪之陳述
    ，經法官告知簡式審判程序之旨，並聽取公訴人及被告2 人
    之意見後，本院認適宜改依簡式審判程序進行，爰依刑事訴
    訟法第273 條之1 第1 項規定，裁定改以簡式審判程序進行
    ，合先敘明。
二、訊據被告葉人豪、林聖能對於上揭事實均坦承不諱，核與證
    人郭秀珠、張庭禎各於警詢、偵查中之證詞相符，並有高雄
    市政府警察局新興分局扣押筆錄及扣押物品目錄表、高雄市
    政府警察局100 年1 月3 日高市警鑑字第1000000097號鑑定
    書、高雄市政府警察局99年10月25日高市警鑑字第09900613
    64號鑑定書、99年12月4 日於Ｂ大樓5 樓現場採集之鞋印照
    片、高雄市政府地政處鹽埕地政事務所建物所有權狀、高雄
    市政府警察局新興分局99年11月30日及99年12月4 日之現場
    勘查報告、現場照片、扣案之球鞋照片及鞋印拓印照片等件
    附卷可稽，足認被告之任意性自白與事實相符，應堪採信。
    綜上，本案事證明確，被告犯行堪以認定，應依法論罪科刑
    。
三、論罪科刑：
(一)本件被告2 人行為後，刑法第321 條第1 項業於100 年1 月
    26日修正公布，並於同年月28日施行。按行為後法律有變更
    者，適用行為時之法律，但行為後之法律有利於行為人者，
    適用最有利於行為人之法律，刑法第2 條第1 項定有明文。
    查修正前刑法第321 條第1 項規定：「犯竊盜罪而有左列情
    形之一者，處6 月以上、5 年以下有期徒刑：一、於夜間侵
    入住宅或有人居住之建築物、船艦或隱匿其內而犯之者。二
    、毀越門扇、牆垣或其他安全設備而犯之者。三、攜帶兇器
    而犯之者。四、結夥三人以上而犯之者。五、乘火災、水災
    或其他災害之際而犯之者。六、在車站或埠頭而犯之者」；
    修正後刑法第321 條第1 項則規定：「犯竊盜罪而有下列情
    形之一者，處6 月以上、5 年以下有期徒刑，得併科新臺幣
    10萬元以下罰金：一、侵入住宅或有人居住之建築物、船艦
    或隱匿其內而犯之者。二、毀越門扇、牆垣或其他安全設備
    而犯之者。三、攜帶兇器而犯之者。四、結夥三人以上而犯
    之者。五、乘火災、水災或其他災害之際而犯之者。六、在
    車站、埠頭、航空站或其他供水、陸、空公眾運輸之舟、車
    、航空機內而犯之者」，經比較新舊法結果，除新法法定刑
    增加「得併科10萬元以下罰金」之罰金刑外，並刪除原第1
    款「於夜間」之要件，且就第6 款增加「航空站、其他供水
    、陸、空公眾運輸之舟、車、航空機內」之要件，核均屬加
    重刑罰或擴大加重竊盜罪之適用範圍，是修正後刑法第321
    條第1 項之規定並未較有利於行為人，自應適用修正前刑法
    第321 條第1 項之規定。
(二)按修正前刑法第321 條第1 項第2 款規定將「門扇」、「牆
    垣」、「其他安全設備」並列，則所謂「門扇」應專指門戶
    ，即分隔住宅或建築物內外之出入口大門而言；而所謂「其
    他安全設備」，指門扇、牆垣以外，依社會通常觀念足認為
    防盜之一切設備者，即屬相當，如門鎖、窗戶、房間門或通
    往陽臺之門即屬之。查被告葉人豪從Ａ大樓及Ｂ大樓中間之
    防火巷牆壁攀爬至Ａ大樓頂樓，並踰越頂樓牆垣而侵入Ａ大
    樓內部，再至Ａ大樓1 樓開啟電動門，使林聖能得以進入Ａ
    大樓共同行竊，自屬踰越牆垣竊盜；另被告葉人豪又從Ａ大
    樓頂樓攀爬至Ｂ大樓頂樓，再自Ｂ大樓頂樓加蓋之鐵皮屋窗
    戶侵入Ｂ大樓5 樓行竊，則使原有鐵皮屋窗戶之防閑功能喪
    失，即屬踰越安全設備竊盜。是核被告葉人豪所為，分別係
    犯修正前刑法第321 條第1 項第2 款之踰越牆垣竊盜罪及踰
    越安全設備竊盜罪；至被告林聖能所為，則係犯修正前刑法
    第321 條第1 項第2 款之踰越牆垣竊盜罪。被告2 人就上開
    踰越牆垣竊盜罪之犯行，有犯意聯絡及行為分擔，為共同正
    犯。被告葉人豪所犯上開2 罪，犯意各別，行為互異，應予
    分論併罰。又被告葉人豪有上開事實欄所載之前科及執行紀
    錄，有臺灣高等法院被告前案紀錄表1 份附卷可稽，其受有
    期徒刑之執行完畢後，5 年以內故意再犯本件有期徒刑以上
    之2 罪，均為累犯，應依刑法第47條第1 項規定，各加重其
    刑。爰審酌被告2 人均正值壯年，卻不思努力工作以賺取所
    需，被告葉人豪竟僅因缺錢購買毒品、被告林聖能則因積欠
    債務等原因，而共同或單獨以上開方式竊取他人之財物（見
    本院卷第36頁），其等價值觀念偏差，實不足取，復審酌被
    告2 人犯後均坦承犯行，以及被告葉人豪學歷為高職畢業、
    家庭及經濟生活狀況尚稱良好均普通，被告林聖能為國小畢
    業、家庭及經濟生活狀況亦非不佳等一切具體情狀，分別量
    處如主文所示之刑，並就被告葉人豪部分定其應執行之刑，
    以示懲儆。至扣案之球鞋1 雙，雖係被告葉人豪於犯案當時
    所穿著，然核其於本案中僅具有證據之性質，且屬一般日常
    生活用品，尚難認為係供犯罪所用之物，故不予宣告沒收，
    附此敘明。
據上論斷，應依刑事訴訟法第273 條之1 第1 項、第299 條第1
項前段，刑法第2 條第1 項前段、第28條、（修正前）第321 條
第1 項第2 款、第47條第1 項、第51條第5 款，判決如主文。
本案經檢察官劉慕珊到庭執行職務。
中    華    民    國   100    年    10    月    28    日
                      刑事第十庭  法  官  陳芸珮
以上正本證明與原本無異。
如不服本判決應於收受送達後10日內向本院提出上訴書狀，並應
敘述具體理由；如未敘述上訴理由者，應於上訴期間屆滿後20日
內向本院補提理由書（均須按他造當事人之人數附繕本）「切勿
逕送上級法院」。
中    華    民    國   100    年    10    月    28    日
                                  書記官  冒佩妤
附錄本案論罪科刑法條：
修正前中華民國刑法第321條第2 款：
犯竊盜罪而有左列情形之一者，處6 月以上、5 年以下有期徒刑
：
二、毀越門扇、牆垣或其他安全設備而犯之者。